<?xml version='1.0' encoding='utf-8'?>
<verb default="cúigleáil" disambig="">
  <verbalNoun default="cúigleáil" />
  <verbalAdjective default="cúigleáilte" />
  <tenseForm default="cúigleáil" tense="Past" dependency="Indep" person="Base" />
  <tenseForm default="cúigleálamar" tense="Past" dependency="Indep" person="Pl1" />
  <tenseForm default="cúigleáladar" tense="Past" dependency="Indep" person="Pl3" />
  <tenseForm default="cúigleáladh" tense="Past" dependency="Indep" person="Auto" />
  <tenseForm default="cúigleáil" tense="Past" dependency="Dep" person="Base" />
  <tenseForm default="cúigleálamar" tense="Past" dependency="Dep" person="Pl1" />
  <tenseForm default="cúigleáladar" tense="Past" dependency="Dep" person="Pl3" />
  <tenseForm default="cúigleáladh" tense="Past" dependency="Dep" person="Auto" />
  <tenseForm default="cúigleáladh" tense="PastCont" dependency="Indep" person="Base" />
  <tenseForm default="cúigleálainn" tense="PastCont" dependency="Indep" person="Sg1" />
  <tenseForm default="cúigleáilteá" tense="PastCont" dependency="Indep" person="Sg2" />
  <tenseForm default="cúigleálaimis" tense="PastCont" dependency="Indep" person="Pl1" />
  <tenseForm default="cúigleálaidís" tense="PastCont" dependency="Indep" person="Pl3" />
  <tenseForm default="cúigleáiltí" tense="PastCont" dependency="Indep" person="Auto" />
  <tenseForm default="cúigleáladh" tense="PastCont" dependency="Dep" person="Base" />
  <tenseForm default="cúigleálainn" tense="PastCont" dependency="Dep" person="Sg1" />
  <tenseForm default="cúigleáilteá" tense="PastCont" dependency="Dep" person="Sg2" />
  <tenseForm default="cúigleálaimis" tense="PastCont" dependency="Dep" person="Pl1" />
  <tenseForm default="cúigleálaidís" tense="PastCont" dependency="Dep" person="Pl3" />
  <tenseForm default="cúigleáiltí" tense="PastCont" dependency="Dep" person="Auto" />
  <tenseForm default="cúigleálann" tense="PresCont" dependency="Indep" person="Base" />
  <tenseForm default="cúigleálaim" tense="PresCont" dependency="Indep" person="Sg1" />
  <tenseForm default="cúigleálaimid" tense="PresCont" dependency="Indep" person="Pl1" />
  <tenseForm default="cúigleáiltear" tense="PresCont" dependency="Indep" person="Auto" />
  <tenseForm default="cúigleálann" tense="PresCont" dependency="Dep" person="Base" />
  <tenseForm default="cúigleálaim" tense="PresCont" dependency="Dep" person="Sg1" />
  <tenseForm default="cúigleálaimid" tense="PresCont" dependency="Dep" person="Pl1" />
  <tenseForm default="cúigleáiltear" tense="PresCont" dependency="Dep" person="Auto" />
  <tenseForm default="cúigleálfaidh" tense="Fut" dependency="Indep" person="Base" />
  <tenseForm default="cúigleálfaimid" tense="Fut" dependency="Indep" person="Pl1" />
  <tenseForm default="cúigleálfar" tense="Fut" dependency="Indep" person="Auto" />
  <tenseForm default="cúigleálfaidh" tense="Fut" dependency="Dep" person="Base" />
  <tenseForm default="cúigleálfaimid" tense="Fut" dependency="Dep" person="Pl1" />
  <tenseForm default="cúigleálfar" tense="Fut" dependency="Dep" person="Auto" />
  <tenseForm default="cúigleálfadh" tense="Cond" dependency="Indep" person="Base" />
  <tenseForm default="cúigleálfainn" tense="Cond" dependency="Indep" person="Sg1" />
  <tenseForm default="cúigleálfá" tense="Cond" dependency="Indep" person="Sg2" />
  <tenseForm default="cúigleálfaimis" tense="Cond" dependency="Indep" person="Pl1" />
  <tenseForm default="cúigleálfaidís" tense="Cond" dependency="Indep" person="Pl3" />
  <tenseForm default="cúigleálfaí" tense="Cond" dependency="Indep" person="Auto" />
  <tenseForm default="cúigleálfadh" tense="Cond" dependency="Dep" person="Base" />
  <tenseForm default="cúigleálfainn" tense="Cond" dependency="Dep" person="Sg1" />
  <tenseForm default="cúigleálfá" tense="Cond" dependency="Dep" person="Sg2" />
  <tenseForm default="cúigleálfaimis" tense="Cond" dependency="Dep" person="Pl1" />
  <tenseForm default="cúigleálfaidís" tense="Cond" dependency="Dep" person="Pl3" />
  <tenseForm default="cúigleálfaí" tense="Cond" dependency="Dep" person="Auto" />
  <moodForm default="cúigleáladh" mood="Imper" person="Base" />
  <moodForm default="cúigleálaim" mood="Imper" person="Sg1" />
  <moodForm default="cúigleáil" mood="Imper" person="Sg2" />
  <moodForm default="cúigleálaimis" mood="Imper" person="Pl1" />
  <moodForm default="cúigleálaigí" mood="Imper" person="Pl2" />
  <moodForm default="cúigleálaidís" mood="Imper" person="Pl3" />
  <moodForm default="cúigleáiltear" mood="Imper" person="Auto" />
  <moodForm default="cúigleála" mood="Subj" person="Base" />
  <moodForm default="cúigleálaimid" mood="Subj" person="Pl1" />
  <moodForm default="cúigleáiltear" mood="Subj" person="Auto" />
</verb>
